【裁判字號】    98,訴,189
【裁判日期】    980728
【裁判案由】    違反毒品危害防制條例
【裁判全文】
臺灣花蓮地方法院刑事判決               98年度訴字第189號
公  訴  人  臺灣花蓮地方法院檢察署檢察官
被      告  甲○○
上列被告因違反毒品危害防制條例案件，經檢察官提起公訴（98
年度毒偵字第136號），本院判決如下：
    主  文
甲○○施用第一級毒品，累犯，處有期徒刑捌月。又施用第二級
毒品，累犯，處有期徒刑參月。應執行有期徒刑拾月。
    事  實
一、甲○○前有違反麻醉藥品管理條例、竊盜等前案紀錄，於民
    國94年間因施用毒品案件，經本院裁定送勒戒處所施以觀察
    、勒戒後，認有繼續施用毒品之傾向，由本院裁定送戒治處
    所施以強制戒治，嗣經停止戒治付保護管束，於95年12月15
    日執行完畢。詎其仍未戒除毒癮，明知海洛因、安非他命分
    別係毒品危害防制條例所稱之第一、二級毒品，不得非法持
    有及施用，竟分別基於施用第一級毒品海洛因及施用第二級
    毒品安非他命之犯意，於98年2月15日晚間7時許，在花蓮縣
    市某處，以將安非他命放入吸食器內燒烤吸食所產生白煙之
    方式施用第二級毒品安非他命1次；及於98年2月16日下午 2
    時許，在花蓮縣市某處，以將第一級毒品海洛因加礦泉水稀
    釋置入針筒內注射身體皮膚之方式施用第一級毒品海洛因 1
    次。嗣因甲○○為列管毒品調驗人口，於98年 2月17日經花
    蓮縣警察局吉安分局通知採尿送驗，結果呈安非他命及鴉片
    類陽性反應而查悉上情。
二、案經花蓮縣警察局吉安分局報請臺灣花蓮地方法院檢察署檢
    察官偵查起訴。
    理  由
一、證據能力部分：
    按被告以外之人於審判外之言詞或書面陳述，除法律有規定
    者外，不得作為證據，刑事訴訟法第159條第1項定有明文。
    又刑事訴訟法第159條之5規定：「被告以外之人於審判外之
    陳述，雖不符前四條之規定，而經當事人於審判程序同意作
    為證據，法院審酌該言詞陳述或書面陳述作成時之情況，認
    為適當者，亦得為證據。當事人、代理人或辯護人於法院調
    查證據時，知有第159條第1項不得為證據之情形，而未於言
    詞辯論終結前聲明異議者，視為有前項之同意。」。查本件
    認定事實所引用之卷證資料並無證據證明係公務員違背法定
    程序所取得，被告於審判程序中復未於言詞辯論終結前表示
    異議，且卷內之文書證據亦無顯有不可信之情況與不得作為
    證據之情形，則依刑事訴訟法第159條之5之規定，本件認定
    事實所引用之所有文書證據，均有證據能力。
二、認定犯罪事實之證據及理由：
  (一)上揭事實，業據被告於本院審理時坦承不諱，且被告於上開
    時、地為警查獲所採尿液送請慈濟大學檢驗結果，分別呈可
    待因、嗎啡（海洛因屬嗎啡類毒品）及甲基安非他命、安非
    他命陽性反應，有慈濟大學濫用藥物檢驗中心檢驗總表、偵
    辦毒品案件尿液檢體採集送驗紀錄表各 1紙在卷可證，被告
    上開自白，堪認實在。被告施用第一級毒品海洛因及施用第
    二級毒品安非他命之事證明確，犯行均堪以認定。
  (二)查被告有前開所述因施用毒品案件，經本院裁定送觀察、勒
    戒及施以強制戒治，於95年10月20日停止處分釋放出監，於
    95年12月15日執行完畢，由臺灣花蓮地方法院檢察署檢察官
    為不起訴處分等情，有臺灣高等法院被告前案紀錄表在卷足
    憑，被告於前開強制戒治執行完畢釋放後 5年內再犯本件施
    用第一、二級毒品之犯行，應依法論科。
二、論罪科刑：
  (一)按海洛因、安非他命分別係毒品危害防制條例第2條第2項第
    1款、第2款所稱之第一、二級毒品。核被告上開所為，分別
    係犯毒品危害防制條例第10條第 1項之施用第一級毒品罪、
    同條例第10條第 2項之施用第二級毒品罪，被告施用前持有
    第一級毒品海洛因、第二級毒品安非他命之低度行為，分別
    為施用第一、二級毒品之高度行為所吸收，均不另論處。又
    被告所犯上開施用第一、二級毒品罪間，犯意各別，犯罪構
    成要件事實互異，應予分論併罰。又被告於92年間因竊盜案
    件，經本院以92年度易字第34號判處有期徒刑 8月確定，於
    93年11月22日縮刑期滿執行完畢；復於94年間因竊盜罪，經
    臺灣高等法院花蓮分院以 94年度上訴字第229號判處有期徒
    刑2年確定，於97年4月22日縮短刑期假釋付保護管束，於97
    年 9月19日縮刑期滿執行完畢等情，有臺灣高等法院被告前
    案紀錄表在卷足憑，其於徒刑執行完畢 5年以內，故意再犯
    本件有期徒刑以上之2罪，均為累犯，各應依刑法第47條第1
    項之規定加重其刑。
  (二)爰審酌被告有多項前科紀錄，並經觀察、勒戒及強制戒治之
    戒毒療程，猶未能戒除毒品之誘惑，同時沾染施用 2種毒品
    之惡習，戕害身心健康，惟其犯後先否認犯行，於最後審理
    時始坦承犯行之態度及參諸其生活狀況、施用毒品之手段、
    動機等一切情狀，各量處如主文所示之刑，並定其應執行之
    刑，以示儆懲。
三、據上論斷，應依刑事訴訟法第299條第1項前段，毒品危害防
    制條例第10條第1項、第2項，刑法第11條前段、第47條第 1
    項、第51條第5款，判決如主文。
本案經檢察官羅美秀到庭執行職務。
中    華    民    國    98    年    7     月    28    日
                  刑事第四庭  審判長  法  官  張宏節
                                      法  官  沈培錚
                                      法  官  蔡寶樺
以上正本證明與原本無異。
如不服本判決應於收受送達後10日內向本院提出上訴書狀，並應
敘述具體理由。其未敘述上訴理由者，應於上訴期間屆滿後20日
內向本院補提理由書 (均須按他造當事人之人數附繕本)「 切勿
逕送上級法院」。
中    華    民    國    98    年    7     月    30    日
                                      書記官
附錄本判決論罪之法律條文：
毒品危害防制條例第10條：
施用第一級毒品者，處 6 月以上 5 年以下有期徒刑。
施用第二級毒品者，處 3 年以下有期徒刑。


司法院資訊處製作；財團法人民間司法改革基金會備份。
